【裁判字號】    90,易,42
【裁判日期】    900323
【裁判案由】    傷害
【裁判全文】
臺灣雲林地方法院刑事判決
    公  訴  人  臺灣雲林地方法院檢察署檢察官
    被      告  丙○○
                丁○○
右列被告等因傷害案件，經檢察官提起公訴（八十九年度偵字第四四號），本院判決
如左︰
    主  文
丙○○、丁○○共同傷害人之身體，各處有期徒刑月，如易科罰金均以佰元折算
壹日。
    事  實
一、因乙○○與丙○○有互助會會款之債務未解決，故乙○○得知丙○○正辦理其母
    親之喪事，於民國八十九年八月十三日十七時四十分許，請堂弟甲○○騎乘機車
    載往雲林縣口湖鄉青蚶村五十九之一號，向丙○○索討積欠之會款，雙方為此發
    生口角，丁○○因與丙○○為姑嫂關係，而且正值喪期，一時氣憤，二人竟共同
    基於犯意之聯絡，聯合徒手毆打乙○○，致乙○○受有左面頰擦傷、左前臂擦傷
    及右前臂皮下瘀傷等傷害。
二、案經乙○○訴由雲林縣警察局斗六分局移送臺灣雲林地方法院檢察署檢察官偵查
    起訴。
    理  由
一、右揭事實，訊據被告丙○○、丁○○均矢口否認有何傷害犯行，均辯稱：其等均
    未傷害告訴人乙○○，告訴人身上之傷是自己抓傷的等語。經查，被告丙○○與
    告訴人間有互助會會款之糾紛，為被告所不否認，而告訴人於被告辦理喪事之際
    前往討債，容易發生衝突，為可預料之事，且依告訴人之指述：丁○○打我左臉
    、左手，而丙○○則打我的右手等語，此與證人甲○○證述之情節，又互相符合
    若被告未傷害告訴人，則告訴人與證人就被告如何傷害一事，何以為一致之陳述
    ，雖告訴人與證人其他之陳述有其不一致，然當時情急，且事涉記憶，自不能一
    一詳實，乃人情之常，不影響被告傷害告訴人之事實，復告訴人受有上開傷害，
    有行政院衛生署嘉義醫院傷害診斷書一紙在卷佐證，被告既不否認與告訴人發生
    口角，而告訴人又受有前述傷害，則告訴人之受傷應係出於被告之傷害行為所致
    者無誤，被告上開所辯，顯係卸責之詞，不足採信，本件事證明確，被告犯行均
    可認定，應依法論罪科刑。
二、核被告丙○○、丁○○所為，均係犯刑法第二百七十七條第一項之傷害罪。二人
    就上開所犯，有犯意之聯絡及行為之分擔，均應論以共同正犯。爰審酌被告犯罪
    動機、目的、手段、被害人所受之傷害及犯罪後否認之態度等一切情狀，量處如
    主文所示之刑，並諭知易科罰金之折算標準。其諭知易科罰金部分，因被告行為
    後刑法第四十一條業於九十年一月四日修正，並於同年月十日公布施行，就被告
    所犯其諭知易科罰金之折算標準雖無不同，然被告行為後法律既有變更，依刑法
    第二條第一項前段規定，應適用裁判時之法律，爰依修正後刑法第四十一條第一
    項前段規定，諭知易科罰金之折算標準，附此敘明。
據上論斷，應依刑事訴訟法第二百九十九條第一項前段，刑法第二條第一項前段、第
二十八條、第二百七十七條第一項、第四十一條第一項前段，罰金罰鍰提高標準條例
第一條前段、第二條，判決如主文。
本案經檢察官林伯宇到庭執行職務。
中      華      民      國      九十    年    三    月      二十三      日
                                臺灣雲林地方法院刑事第二庭
                                    法  官  吳  福  森
右正本證明與原本無異。
如不服本判決，應於判決送達後十日內向本院提出上訴狀( 應附繕本 )。
                                    書記官  李  松  坤
中      華      民      國      九十    年    三    月      二十三      日
附錄本案論罪科刑法條：
刑法第二百七十七條第一項
傷害人之身體或健康者，處三年以下有期徒刑，拘役或一千元以下罰金。
犯前項之罪，因而致人於死者，處無期徒刑或七年以上有期徒刑，致重傷者，處三年
以上、十年以下有期徒刑。


司法院資訊處製作；財團法人民間司法改革基金會備份。
